# 生产性生物资产的成本归集

提问人：茶前饭后 时间：2017-09-28 09:01:57
尊敬的陈版！一家种枣树的公司，在达到可采摘的挂果期前，公司每年的土地维护，人员薪酬，施肥，苗木，以及没有成活的苗木，这些必要支出按准则来讲都应进成本，可到头来苗木成本占少数，总感觉这种资本化的方法是不是存在瑕疵？拜谢！

回答人：chenyiwei
建议考虑：（ 1 ）计入成本的项目及资本化期间是否符合准则规定；（ 2 ）成本构成是否与周边从事同类业务的企业具有可比性。如果这两方面没有问题，则仅仅依据“到头来苗木成本占少数”的怀疑，依据不足。

提问人：茶前饭后 时间：2017-09-28 20:59:12
多谢陈版，也就是说正常情况下假设条件都符合，成熟之前的人工，维护，除草，苗木等这些必要的支出都可以进成本对吧？

回答人：chenyiwei
可以这样理解。